臺灣高等法院刑事裁定
110年度抗字第976號
抗  告  人
即  受刑人  蔡臣偉



上列抗告人因聲請定其應執行刑案件，不服臺灣桃園地方法院中
華民國110年5月21日裁定（110年度聲字第1530號），提起抗告
，本院裁定如下：
    主  文
抗告駁回。  
    理  由
一、原裁定意旨略以：抗告人即受刑人蔡臣偉因犯偽造文書等案
    件，經法院判處如附表所示之刑並確定，且原審為受刑人所
    犯如附表編號11之事實最後判決之法院；又受刑人所犯如附
    表所示各罪，其中附表編號6、11所示之罪，係得易科罰金
    之罪，附表編號1至5、7至10所示之罪，係不得易科罰金之
    罪，依刑法第50條第1項但書第1款規定固不得併合處罰，惟
    受刑人業已請求檢察官聲請定應執行刑，此有臺灣桃園地方
    檢察署（下稱桃園地檢署）依102年1月23日修正之刑法第50
    條調查受刑人是否聲請定應執行刑調查表及聲請狀附卷可稽
    ，符合刑法第50條第2項規定，是聲請人就受刑人所犯如附
    表所示各罪，聲請定應執行刑，原審自應依刑法第51條第5
    款規定定之。從而，原審審核受刑人所犯如附表所示之各罪
    ，均係於附表編號1 所示判決確定日期前為之，認檢察官聲
    請為正當，應予准許，爰依法定其應執行有期徒刑8年6月等
    語。
二、抗告意旨略以：原裁定定刑雖未逾越刑法第51條第5款規定
    ，惟受刑人所犯數罪，犯罪類型相同，且所侵犯者均非具有
    不可替代性及不可回復性之個人法益，又其犯罪行為態樣、
    手段、動機亦屬相似，為免其責任非難重複程度過高，實應
    酌定更低應執行刑，然原審未衡量上情，遽定其應執行有期
    徒刑8年6月，已悖責罰相當原則，裁量權之行使難謂妥適。
    此外，受刑人所犯數罪之指使者為上線老闆陳昭成，然主謀
    陳昭成所犯數罪，僅經定應執行有期徒刑6年8月（臺灣高等
    法院臺中分院109年度聲字第3105號裁定參照），與原審就
    受刑人所犯數罪所定之執行刑8年6月相較，顯有不公。綜上
    ，爰請求撤銷原裁定，另為適法裁定等語。
三、按裁判確定前犯數罪者，除有刑法第50條第1項但書各款情
    形，應由受刑人請求檢察官聲請定應執行刑外，依第51條規
    定併合處罰之，刑法第50條第1項、第53條分別定有明文。
    又按法律上屬於自由裁量之事項，有其外部性界限及內部性
    界限，並非概無拘束。依據法律之具體規定，法院應在其範
    圍選擇為適當之裁判者，為外部性界限；而法院為裁判時，
    應考量法律之目的，及法律秩序之理念所在者，為內部性界
    限。法院為裁判時，二者均不得有所逾越。復按數罪併罰，
    分別宣告多數有期徒刑者，於各刑中之最長期以上，各刑合
    併之刑期以下，定其刑期，但不得逾三十年，刑法第51條第
    5款定有明文。乃因刑罰之科處，應以行為人之責任為基礎
    ，考量人之生命有限，刑罰對被告造成之痛苦程度，係以刑
    度增加而生加乘效果，而非等比方式增加，如以實質累加方
    式執行，刑責恐將偏重過苛，不符現代刑事政策及刑罰之社
    會功能，故透過定應執行刑程式，採限制加重原則，授權法
    官綜合斟酌被告犯罪行為之不法與罪責程度、各罪彼此間之
    關聯性（例如數罪犯罪時間、空間、各行為所侵害法益之專
    屬性或同一性、數罪對法益侵害之加重效應等）、數罪所反
    應被告人格特性與傾向、對被告施以矯正之必要性等，妥適
    裁量最終具體應實現之刑罰，以符罪責相當之要求。因此，
    法院於酌定執行刑時，應體察法律恤刑之目的，為妥適之裁
    量，俾符合實質平等原則（最高法院105年度台抗字第626號
    裁定意旨參照）。
四、經查：
　㈠原裁定以受刑人所犯如附表編號1至11所示之罪，先後經判處
    如附表編號1至11所示之刑，均經分別確定在案。又受刑人
    所犯如附表各編號所示之罪，除編號6、11所示之罪為得易
    科罰金外，餘均屬不得易科罰金之罪，茲受刑人請求檢察官
    向原審聲請定其應執行之刑，有前揭判決書、本院被告前案
    紀錄表、桃園地檢署依102年1月23日修正之刑法第50條調查
    受刑人是否聲請定應執行刑調查表在卷可按，原審因認檢察
    官之聲請為正當，就受刑人所犯如附表編號1至11所示之罪
    ，於有期徒刑1年5月以上，有期徒刑8年8月以下之範圍內，
    定應執行刑有期徒刑8年6月乙節，核未逾越刑法第51條第5
    款所定之外部界限。
  ㈡本院審酌受刑人所犯如附表各編號所示之罪，分係加重詐欺
    取財、傷害、行使偽造私文書罪，渠等罪質，侵害法益、犯
    罪情節等尚非均同，另犯罪時間除了傷害罪外，均集中分布
    在103年9月至10月間；考量受刑人所犯上開諸罪所反映人格
    特質之差異，所犯數罪之犯罪類型多屬相同之加重詐欺取財
    罪，於併合處罰時，其責任非難重複之程度較高，以及實現
    刑罰經濟的功能，暨數罪對法益侵害之效應；並參酌附表編
    號1至9所示之罪，曾經臺灣高等法院臺中分院109年度聲字
    第1224號裁定定應執行有期徒刑4年6月；編號10所示之罪，
    曾經臺灣桃園地方法院108年度訴緝字第31號判決定應執行
    有期徒刑3年10月，俱有大幅度酌減受刑人應執行刑之總體
    一切情狀，因認原裁定在內、外部界限之間，就受刑人所犯
    如附表所示之罪，於有期徒刑1年5月以上，有期徒刑8年8月
    以下之範圍內，再予酌減有期徒刑2個月，而定應執行有期
    徒刑8年6月乙節，業已考量上開定應執行刑應審酌之要素，
    給予受刑人相當之恤刑利益，而為公平、合理之定刑，尚不
    能認有何裁量濫用之情事，揆諸上開最高法院裁判意旨，並
    無違法或不當之處。抗告意旨以前詞，請求本院重新定其應
    執行刑云云，核無理由。
　㈢至抗告意旨另舉其他定刑個案，要屬法院酌量個案情形之結
    果，因各案件之情節不同，並無相互拘束之效力，亦無從比
    附援引，自難援引他案定執行刑之刑度，指摘本件原裁定不
    當，而請求從輕或更有利於受刑人之裁定。　
五、綜上所述，受刑人徒憑己見指摘原裁定不當云云，難認可採
    。原裁定並無違誤或不當，本件抗告為無理由，應予駁回。
據上論斷，應依刑事訴訟法第412條，裁定如主文。
中　　華　　民　　國　　110 　年　　7 　　月　　2　　日
                  刑事第十九庭  審判長法　官  曾淑華
                                      法　官  許文章
                                      法　官  陳文貴
以上正本證明與原本無異。
如不服本裁定，應於收受送達後五日內向本院提出抗告狀。
                                      書記官  俞妙樺
中　　華　　民　　國　　110 　年　　7 　　月　　2 　　日















附表
編            號  1 2 3 罪            名       加重詐欺取財      加重詐欺取財      加重詐欺取財 宣     告     刑  有期徒刑1年2月 （45次） 有期徒刑1年1月 （12次） 有期徒刑1年3月 （19次） 犯   罪   日  期  103年9月1日至103年10月5日 103年9月1日至103年10月5日 103年9月3日至103年10月5日 偵   查   機  關年   度   案  號  臺中地檢104年度偵字第30561號等 臺中地檢104年度偵字第30561號等 臺中地檢104年度偵字第30561號等 最  後   事實審 法    院 臺中高分院 臺中高分院 臺中高分院  案    號 105年度上訴字第853、859號 105年度上訴字第853、859號 105年度上訴字第853、859號  判決日期 105年9月29日 105年9月29日 105年9月29日 確  定   判  決 法    院 最高法院 最高法院 最高法院  案    號 106年度台上字第1133號 106年度台上字第1133號 106年度台上字第1133號  判    決確定日期 106年4月19日 106年4月19日 106年4月19日 是否為得易科罰金之案件           否          否          否 備            註  臺中地檢106年度執字第7268號 臺中地檢106年度執字第7268號 臺中地檢106年度執字第7268號   編號1至9所示之罪，曾經臺中高分院109年度聲字第1224號裁定定應執行有期徒刑4年6月   














編            號  4 5 6 罪            名       加重詐欺取財      加重詐欺取財          傷害 宣     告     刑  有期徒刑1年4月 （4次） 有期徒刑1年5月  有期徒刑2月  犯   罪   日  期  103年9月12日至103年10月3日 103年10月2日 104年11月28日 偵   查   機  關年   度   案  號  臺中地檢104年度偵字第30561號等 臺中地檢104年度偵字第30561號等 南投地檢105年度調偵字第168號 最  後   事實審 法    院 臺中高分院 臺中高分院 南投地院  案    號 105年度上訴字第853、859號 105年度上訴字第853、859號 108年度易緝字第13號  判決日期 105年9月29日 105年9月29日 108年6月10日 確  定   判  決 法    院 最高法院 最高法院 南投地院  案    號 106年度台上字第1133號 106年度台上字第1133號 108年度易緝字第13號  判    決確定日期 106年4月19日 106年4月19日 108年7月5日 是否為得易科罰金之案件           否          否          是 備            註  臺中地檢106年度執字第7268號 臺中地檢106年度執字第7268號 南投地檢108年度執字第1810號   編號1至9所示之罪，曾經臺中高分院109年度聲字第1224號裁定定應執行有期徒刑4年6月   














編            號  7 8 9 罪            名       加重詐欺取財      加重詐欺取財    加重詐欺取財未遂 宣     告     刑  有期徒刑1年2月 （61次） 有期徒刑1年3月 （8次） 有期徒刑7月  犯   罪   日  期  103年9月17日至103年10月6日 103年9月17日至103年10月6日 103年10月2日 偵   查   機  關年   度   案  號  南投地檢104年度偵字第1636號等 南投地檢104年度偵字第1636號等 南投地檢104年度偵字第1636號等 最  後   事實審 法    院 臺中高分院 臺中高分院 臺中高分院  案    號 108年度上訴字第2481、2482號 108年度上訴字第2481、2482號 108年度上訴字第2481、2482號  判決日期 109年2月20日 109年2月20日 109年2月20日 確  定   判  決 法    院 臺中高分院 臺中高分院 臺中高分院  案    號 108年度上訴字第2481、2482號 108年度上訴字第2481、2482號 108年度上訴字第2481、2482號  判    決確定日期 109年3月26日 109年3月26日 109年3月26日 是否為得易科罰金之案件           否          否          否 備            註  南投地檢109年度執字第723號 南投地檢109年度執字第723號 南投地檢109年度執字第723號   編號1至9所示之罪，曾經臺中高分院109年度聲字第1224號裁定定應執行有期徒刑4年6月   












　
編            號  10 11 （以下空白） 罪            名      加重詐欺取財     行使偽造私文書  宣     告     刑  有期徒刑1年3月 （17次） 有期徒刑4月  犯   罪   日  期  103年10月9日至103年10月11日 103年10月6日或103年10月7日間某日  偵   查   機  關年   度   案  號  桃園地檢104年度偵字第13124號等 桃園地檢104年度偵字第13124號等  最  後   事實審 法    院 桃園地院 桃園地院   案    號 108年度訴緝字第31號 108年度訴緝字第31號   判決日期 109年3月17日 109年3月17日  確  定   判  決 法    院 桃園地院 桃園地院   案    號 108年度訴緝字第31號 108年度訴緝字第31號   判    決確定日期 109年4月28日 109年4月28日  是否為得易科罰金之案件           否          是  備            註  桃園地檢109年度執字第9787號 桃園地檢109年度執字第9788號    編號10所示之罪，曾經桃園地院108年度訴緝字第31號判決定應執行有期徒刑3年10月